臺灣屏東地方法院刑事判決　　　　　　　100年度訴字第357號
公　訴　人　臺灣屏東地方法院檢察署檢察官
被　　　告　潘楊帆
上列被告因偽證案件，經檢察官提起公訴（100 年度偵字第898
號），被告於準備程序中就被訴犯罪事實均為有罪之陳述，經本
院告知簡式審判程序之旨，並聽取被告及公訴人之意見後，合議
庭裁定由受命法官獨任進行審判程序，判決如下：
    主  文
潘楊帆犯偽證罪，處有期徒刑參月。緩刑貳年，並應向指定之公
益團體、地方自治團體或社區提供肆拾小時之義務勞務，緩刑期
間付保護管束。
    事  實
一、潘楊帆基於偽證之犯意，明知潘勝祥於民國99年6 月5 日下
    午2 時許，騎乘機車前往潘楊帆位於屏東縣南州鄉○○村○
    ○路146 之4 號之住處前，以每票新臺幣（下同）2,000 元
    之代價，交付賄賂4,000 元予潘楊帆收受，並約定潘楊帆及
    其夫潘發春須投票支持屏東縣南州鄉第19屆鄉民代表候選人
    林逢宜，而為投票權一定之行使，潘楊帆亦明知潘勝祥所交
    付之上開款項係賄選之對價，竟仍予以收受乙情（潘楊帆投
    票受賄部分業經臺灣屏東地方法院檢察署檢察官為緩起訴處
    分確定），仍於99年12月7 日，在本院刑事第一法庭，以證
    人身分於本院99年度選訴字第57號案件該次審理期日作證時
    ，就上開案件案情有重要關係之事項，具結後虛偽證稱：「
    （審判長問：偵訊時妳稱錢是被告給妳的，是否屬實？）那
    是他跟我買粽子的錢，總共給我2,200 元，錢不夠再補，1
    串60 0元，有20顆，4 串共2,400 元，一顆30元。」、「（
    審判長問：被告有給妳4,000 元嗎？）沒有，只有2,200 元
    」、「（審判長問：妳是否曾在偵訊時稱，妳家有5 票，但
    3 票路途遙遠，只有2 人會去投票，只有買妳的跟妳先生的
    ？）我有說，檢座一直問我錢從哪來的，我那時會怕，他一
    直問。」等語，而為虛偽陳述。
二、案經本院函送臺灣屏東地方法院檢察署檢察官偵查起訴。
    理  由
一、本件被告潘楊帆所犯均係死刑、無期徒刑、最輕本刑為3 年
    以上有期徒刑以外之罪，其等於本院準備程序中就前揭被訴
    事實均為有罪之陳述，經受命法官告知簡式審判程序之旨，
    並聽取其與檢察官之意見後，本院認無不得或不宜改依簡式
    審判程序進行之處，爰依刑事訴訟法第27 3條之1 第1 項、
    第284 條之1 ，本院合議庭裁定由受命法官獨任依簡式審判
    程序審理，合先敘明。
二、上揭犯罪事實，業據被告潘楊帆於偵查及本院審理中均坦承
    不諱，並有潘勝祥之臺灣屏東地方法院檢察署檢察官99年度
    選偵字第121 號起訴書、本院99年度選訴字第57號案件刑事
    判決、本院99年度選訴字第57號案件99年12月7 日審判筆錄
    、潘楊帆之99年度選訴字第57號案件證人具結結文各1 份（
    見偵卷第2 至12頁）在卷可稽，足認被告上開任意性之自白
    核與事實相符，應堪信為真實。是本案事證明確，被告潘楊
    帆上開偽證之犯行，堪予認定。
三、核被告潘楊帆所為，係犯刑法第168 條之偽證罪。按犯刑法
    第168 條至第171 條之罪，於所虛偽陳述或所誣告之案件，
    裁判或懲戒處分確定前自白者，減輕或免除其刑，刑法第17
    2 條定有明文。查被告就本院99年度選訴字第57號案件為上
    開偽證犯行後，該案件經本院於99年12月21日判決，嗣經該
    案件之被告潘勝祥提起上訴，現經臺灣高等法院高雄分院以
    100 年度選上訴字第6 號案件審理中，有前開本院99年度選
    訴字第57號刑事判決書及本院公務電話紀錄各1 份( 見本院
    卷第12頁) 在卷足憑，足認前開案件尚未確定；而被告於10
    0 年2 月24日，在臺灣屏東地方法院檢察署第二偵查庭檢察
    官訊問中(100年度偵字第898 號案件) ，即自白本件偽證犯
    行，有該偵查案件100 年2 月24日偵訊筆錄1 份（見偵卷第
    17、18頁）附卷可稽，是被告既於其所虛偽陳述之刑事案件
    裁判確定前自白本件偽證犯行，爰依刑法第172 條之規定，
    減輕其刑。爰審酌被告於法院審理時，對於案情有重要關係
    之事項，供前具結，卻為虛偽證述，足生損害於司法之公正
    性，其所為顯屬可議，惟念及被告於犯罪後已知坦承犯行，
    暨衡及其犯罪之動機、情節及其素行、智識程度、生活狀況
    等一切情狀，量處如主文所示之刑。
六、末查，被告潘楊帆前未曾受有期徒刑之宣告，有臺灣高等法
    院被告前案紀錄表1 份附卷可按，其因一時失慮，致罹刑章
    ，且其於犯後尚知坦承犯行，諒其經此偵、審程序及刑之宣
    告，應知所警惕，而無再犯之虞，故本院綜合上情，認對其
    上開宣告之刑以暫不執行為適當，爰依刑法第74條第1 項第
    1 款之規定，併予宣告緩刑2 年。然為促使其日後得以知曉
    尊重法治之觀念，本院認除前開緩刑宣告外，實有賦予被告
    一定負擔之必要，是爰依刑法第74條第2 項第5 款規定，諭
    知應向指定之公益團體、地方自治團體或社區提供40小時之
    義務勞務，並另依刑法第93條第1 項第2 款規定，宣告於緩
    刑期間付保護管束，俾能由觀護人予以適當督促，並發揮附
    條件緩刑制度之立意及避免短期自由刑執行所肇致之弊端，
    以期符合本件緩刑目的。
據上論斷，應依刑事訴訟法第273 條之1 第1 項、第284 條之1
、第299 條第1 項前段，刑法第168 條、第172 條、第74條第1
項第1 款、第2 項第5 款、第93條第1 項第2 款，判決如主文。
本案經檢察官鍾佩真到庭執行職務。
中    華    民    國   100    年    4     月    29    日
                  刑事第一庭  法  官  許瑜容
以上正本證明與原本無異。
如不服本判決應於收受判決後10日內向本院提出上訴書狀，並應
敘述具體理由；其未敘述上訴理由者，應於上訴期間屆滿後20日
內向本院補提理由書（均須按他造當事人之人數附繕本）「切勿
逕送上級法院」。
中    華    民    國   100    年    4     月    29    日
                              書記官  龔惠婷
附錄本案論罪科刑法條全文：
中華民國刑法第168條
於執行審判職務之公署審判時或於檢察官偵查時，證人、鑑定人
、通譯於案情有重要關係之事項，供前或供後具結，而為虛偽陳
述者，處7 年以下有期徒刑。